Fabio Barboza da Silva

DESENVOLVEDOR FRONTEND

Rio de Janeiro, Brasil | +55 21 972209847 | fabiobdasilva@yahoo.com.br

LinkedIn: www.linkedin.com/in/fabio-barboza-a5ab7356

RESUMO PROFISSIONAL

Desenvolvedor Front-End em transição de carreira, apaixonado por criar interfaces de usuário intuitivas e responsivas. Possuo experiência em HTML, CSS, JavaScript e frameworks como React. Fortemente motivado para aprender e crescer na indústria de tecnologia.

EXPERIÊNCIA PROFISSIONAL

PREFEITURA DO RIO

Agente Educador

Período: 02/2012 Atual

Ministrei aulas teóricas e práticas com Scratch e Python para alunos do fundamental, cobrindo tópicos como lógica de programação, algoritmos e desenvolvimento de software.

TENDÊNCIA INFORMAÇÕES E SISTEMAS LTDA

Suporte Técnico Externo

Período: 09/2011 – 02/2012

Prestação de suporte técnico, com destaque para a solução de problemas de informática.

FACILITY – SOLUÇÕES CORPORATIVAS

Assistente Técnico de Suporte Período: 12/2008 – 02/2011

Suporte técnico ao parque tecnológico, com ênfase em manutenção de hardware e software.

DROGARIAS PACHECO

Operador de Telemarketing Receptivo

Período: 05/2005 – 02/2011

Atendimento telefônico, destacando habilidades de comunicação e registro preciso de informações.

PROJETOS PESSOAIS

REPOSITÓRIO GitHub: www.github.com/Fabio-Barboza-Silva

Milhas Seven - https://milhas-seven.vercel.app - [landing page]

Alura Book - https://alura-book-c5p9tt851-fabio-barboza-silva.vercel.app - [Página de livros sobre programação]

EDUCAÇÃO

Sistemas de Informação – UNIVERSIDADE ESTÁCIO DE SÁ - Cursado até o 4º período. Licenciatura em Matemática (UNIRIO - em curso no 7º Período).

CURSOS

Cursos de Front-End e Back-End. Cursos realizados na Alura e Udemy.

IDIOMAS

Português (Nativo) e Inglês – Básico.

HABILIDADES TÉCNICAS

Linguagens: HTML, CSS, JavaScript, SQL, C#, Java e Python

Frameworks e Bibliotecas: Node.js, Express, React e consumo de Api.

Controle de Versão: Git, GitHub.

Ferramentas: IDES de desenvolvimento como o Visual Studio Code, Figma

Manutenção de Micro (Avançado), Eletrônica Básica.

Desenvolvimento: Front-End e Back-End.

Outras habilidades: Facilidade em manipular sistemas e programas.